【裁判字號】    89,易,1355
【裁判日期】    890718
【裁判案由】    偽造文書等
【裁判全文】
臺灣臺南地方法院刑事判決                        八十九年度易字第一三五五號
    公  訴  人  臺灣台南地方法院檢察署檢察官
    被      告  甲○○
右列被告因偽造文書案件，經檢察官提起公訴（八十九年度偵字第三七二八號），本
院判決如左：
    主  文
甲○○服用酒類，不能安全駕駛動力交通工具而駕駛，處有期徒刑參月，如易科罰金
，以參佰元折算壹日。又偽造署押，足以生損害於公眾及他人，處有期徒刑參月，如
易科罰金，以參佰元折算壹日。應執行有期徒刑伍月，如易科罰金，以參佰元折算壹
日。
酒精測試單（序號0000000D）上偽造之「王美蘭」署押壹枚沒收。
    事  實
一、甲○○明知酒後騎車易生危險，卻於民國八十九年三月十四日飲酒後，已不能安
    全駕駛動力交通工具之情況下，仍騎乘車牌ＶＫＪ─９９８號輕機車，嗣於同日
    九時四十分許，在台南市○○路、湖美街口撞及由謝梅芬所駕駛之車牌ＵＢ─２
    ５８１號自小客車右側（無人傷亡），經警據報前往處理，於同日十時五十分在
    台南市警察局安平分駐所內測得甲○○吐氣所含酒精濃度達每公升０‧八九毫克
    ，顯已不能安全騎乘機車。甲○○旋為逃避酒後駕車肇事責任，竟在酒精濃度測
    試單（序號0000000D）之被測人欄上偽造簽名「王美蘭」署押一枚，足生損害於
    名為王美蘭之人及偵查機關偵查犯罪之正確性。嗣經警深入查證而識破上情。
二、案經台南市警察局第四分局報請台灣台南地方法院檢察署檢察官偵查起訴。
    理  由
一、訊據被告甲○○坦承於前揭時、地酒後駕車肇事，並於酒精濃度測試單上以「王
    美蘭」名義簽名等情不諱，惟另辯稱：伊因酒醉，乃以平常慣用之偏名「美蘭」
    在測試單上簽名云云。經查：(1)、被告自白酒後駕車肇事之事實，核與證人謝梅
    芬於警訊中所述相符，並有台南市警察局處理交通事故紀錄表、交通事故現場勘
    驗圖、舉發違反道路交通管理事件通知單影本一紙及照片四張在卷可資佐證。被
    告酒後肇事，經測試其吐氣所含酒精成份高達每公升０‧八九毫克，有酒精測試
    單一紙在卷可稽；參以德國、美國等國家之認定標準，對於呼氣酒精濃度已達每
    公升○．五五毫克者，眼睛機能、反應時間功能均有降低之情形，肇事率為一般
    正常人之十倍，已達不能安全駕駛之標準，有法務部八十八年五月十八日法88檢
    字第００一六六九號函可參。被告測試當時既已遠高於每公升０．五五毫克之酒
    精濃度，在客觀上其酒後駕車肇事率亦大於一般正常人之十倍以上，況且被告酒
    後騎車，確有撞及被害人謝梅芬所駕駛之上開自小客車之事實，顯見其騎車當時
    已因飲酒而達不能安全騎車之危險狀態而仍騎車。本件事證明確，被告此部分犯
    行堪以認定。(2)、次查，被告在前開測試單上簽署「王美蘭」姓名之事實，亦據
    其供承不諱，並有上開酒精測試單可資佐證。其雖辯稱：王美蘭係其平常使用之
    偏名云云。惟查，駕車肇事為警調查時應使用本名，乃眾所週知之事。徵諸被告
    於警訊之初曾否認駕車肇事，供稱騎車者為伊弟之友人，伊僅係被人載云云，有
    警訊筆錄可稽；又參以證人即查獲被告酒醉駕車肇事之警員丙○○到庭結證稱：
    「查獲當時被告就自稱為王美蘭，並告知民生路的地址，依址查詢該戶籍並無此
    人，我們即依他的機車牌，並以他的出生年、月、日調口卡，再以身分證號查，
    才知他叫甲○○。我們自早上九點多查獲，一直到下午一時三十分才得知他的身
    分。期間他一直未承認他叫甲○○，之後我們查出他的真實身分時，他就一直哭
    訴叫我們不要辦他偽造文書罪」等語。綜上，足認被告遭查獲之彼時確有意規避
    責任，而偽簽「王美蘭」姓名。被告前開所辯乃臨訟卸責之詞，不足採信。被告
    偽造王美蘭之署押，足以生損害於名為王美蘭之本人及偵查機關偵查犯罪之正確
    ，此部分犯行亦堪認定。
二、核被告酒醉駕車所為，係犯刑法第一百八十五條之三之公共危險罪。又偽造署押
    ，足以生損害於公眾及他人，所為係犯刑法第二百十七條第一項之罪。被告所犯
    二罪間，犯意各別、行為互殊，應分論併罰。爰審酌被告酒醉駕車，有致生公眾
    往來之危險，暨被告素行及其犯後矢口否認偽造署押犯行未具悔意之態度等一切
    情狀，量處如主文所示之刑，並諭知易科罰金之折算標準，併定其應執行之刑。
    卷附酒精濃度測試單（序號0000000D）上偽造之「王美蘭」署押壹枚，應依刑法
    第二百十九條規定宣告沒收。
據上論斷，應依刑事訴訟法第二百九十九條第一項前段，刑法第一百八十五條之三、
第二百十七條第一項、第四十一條、第五十一條第五款、第二百十九條，罰金罰鍰提
高標準條第二條，判決如主文。
本案經檢察官乙○○到庭執行職務。
中    華    民    國      八十九    年      七        月      十八      日
                              臺灣臺南地方法院刑事第三庭
                                      法  官  林淑婷
右正本證明與原本無異
如不服本判決應於送達後十日內向本院提出上訴狀
          書記官  董挹棻
中    華    民    國      八十   九 年    七          月    十八        日
附錄本案論罪科刑法條全文：
刑法第一百八十五條之三：服用毒品、麻醉藥品、酒類或其他相類之物，不能安全駕
                        駛動力交通工具而駕駛者，處一年以下有期徒刑、拘役或
                        三萬元以下罰金。
刑法第二百十七條第一項：偽造印章、印文或署押，足以生損害於公眾或他人者，處
                        三年以下有期徒刑。


司法院資訊處製作；財團法人民間司法改革基金會備份。
